臺灣高等法院刑事裁定                 100年度抗字第1147號
抗  告  人
即  受刑人  邱承柏
上列抗告人即受刑人因聲請定其應執行刑案件，不服臺灣士林地
方法院中華民國100 年8 月31日裁定（100 年度聲字第1344號）
，提起抗告，本院裁定如下：
    主  文
原裁定撤銷，發回臺灣士林地方法院。
    理  由
一、原裁定意旨略以：抗告人即受刑人邱承柏（簡稱抗告人）因
    犯詐欺、恐嚇、贓物等罪案件，經臺灣臺中地方法院及原法
    院先後判處如原裁定附表所示之刑，業已分別確定，有各該
    刑事判決書及本院被告前案紀錄表各1 份附卷可參。茲檢察
    官聲請定其應執行之刑，原審審核認聲請為正當，爰依刑法
    第51條第5 款，定其應執行之刑，並諭知易科罰金之折算標
    準等語。
二、抗告意旨略以：按刑法第51條第5 款關於數罪併罰明文規定
    「宣告多數有期徒刑者，於各刑中之最長期以上，各刑合併
    之刑期以下，定其刑期」。查原裁定附表編號1~3 號所示之
    罪，曾經定應執行刑為有期徒刑3 年4 月，詎原審復定其應
    執行刑為有期徒刑3 年5 月，令抗告人實感莫名，原審將原
    依法可遞減之刑，突增有期徒刑1 月，有違法律自由裁量之
    外部界限及內部界限，恐造成無法彌補之冤獄情形。請參酌
    臺灣臺中地方法院98年度聲字第5043號裁定（詐欺罪共19次
    ，原宣告刑共計有期徒刑3 年7 月，經更定其應執行刑為有
    期徒刑1 年10月），並請體恤抗告人亦為他人所利用等情，
    給予抗告人自新機會，將原裁定撤銷，另為適當之裁定云云
    。
三、按裁判確定前犯數罪者，併合處罰之；數罪併罰有二裁判以
    上者，應依刑法第51條之規定定其應執行之刑；宣告多數有
    期徒刑者，於各刑中之最長期以上，各刑合併之刑期以下，
    定其刑期，但不得逾30年，刑法第50條、第53條、第51條第
    5 款分別定有明文。
四、經查，本件抗告人因前犯：詐欺取財罪計108 次、恐嚇
    取財罪計7 次、詐欺取財未遂罪等罪，經臺灣臺中地方法
    院以99年度易字第2067號判決判處各處有期徒刑3 月、各處
    有期徒刑6 月、有期徒刑2 月，並均諭知易科罰金之折算標
    準為均以新臺幣（下同）1000元折算1 日，應執行有期徒刑
    3 年4 月，如易科罰金，以1000元折算1 日確定；又因犯：
    故買贓物罪，經原法院以99年度易字第228 號判決判處有
    期徒刑6 月，如易科罰金，以1000元折算1 日確定，有各該
    刑事判決書及本院被告前案紀錄表附卷可憑。原審法院檢察
    署檢察官乃依刑事訴訟法第477 條第1 項、刑法第53條、第
    51條第5 款規定，向原法院聲請就抗告人上開所犯至等
    罪（即檢察官聲請書附表編號1、2、3、4號所示之罪）裁定
    定其應執行之刑；原審雖認檢察官上開聲請為正當，而定其
    應執行刑為有期徒刑3年5 月，如易科罰金，以1000元折算1
    日，惟原裁定附表僅臚列抗告人上開所犯至等罪（即原
    裁定附表編號1、2、3 號所示之罪），與前述檢察官聲請書
    附表內容不同，且抗告人上開所犯至等罪，業經臺灣臺
    中地方法院定其應執行刑為有期徒刑3年4月，如易科罰金，
    以1000元折算1 日確定，已如前述，則原審究係對抗告人上
    開所犯何等罪刑，定其應執行之刑，容有不明。是抗告人提
    起本件抗告，指摘原裁定不當，非無理由，原裁定既有前開
    可議之處，自應由本院將原裁定予以撤銷，發回原審法院另
    為適當之裁定。
五、據上論斷，依刑事訴訟法第413 條前段，裁定如主文。
中    華    民    國    100    年    10   月    19    日
                  刑事第十九庭  審判長法  官  鄧振球
                                      法  官  曾德水
                                      法  官  潘翠雪
以上正本證明與原本無異。
不得再抗告。
                                      書記官  朱家賢
中    華    民    國    100    年    10   月    19    日